臺灣臺北地方法院民事判決　　　　　　 94年度重訴字第849號
原　　　告　第一商業銀行股份有限公司
法定代理人　辛○○
訴訟代理人　己○○
　　　　　　壬○○
被　　　告　豐騰科技股份有限公司
法定代理人　丁○○　原籍設臺南.
被　　　告　固實實業股份有限公司
法定代理人　丁○○　原籍設臺北.
被　　　告　博盛資訊有限公司
法定代理人　丁○○　原籍設臺南.
被　　　告　伯頓資訊有限公司
法定代理人　丁○○　原籍設臺南.
被　　　告　摩利股份有限公司
法定代理人　丁○○　原籍設臺南.
被　　　告　鍏承科技股份有限公司
法定代理人　甲○○
被　　　告　雙語資訊股份有限公司（已解散）
法定代理人　丙○○
　　　　　　癸○○
　　　　　　庚○○
被　　　告　戊○○
　　　　　　乙○○
上列當事人間請求清償借款等事件，本院於民國94年12月20日辯
論終結，判決如下：
    主  文
被告豐騰科技股份有限公司、戊○○、乙○○應連帶給付原告新
臺幣參仟壹佰參拾萬參仟參佰肆拾玖元、港幣參佰貳拾伍萬肆仟
玖佰伍拾玖元玖角貳釐，及如附表一、二所示之利息、違約金；
其中港幣部分，得按給付時原告銀行公告之港幣即期賣出匯率折
算新臺幣給付之。
被告固實實業股份有限公司應給付原告新臺幣玖佰肆拾陸萬捌仟
玖佰陸拾參元，及如附表三所示之利息。
被告博盛資訊有限公司應給付原告新臺幣壹仟貳佰捌拾肆萬肆仟
捌佰捌拾伍元，及如附表四所示之利息。
被告伯頓資訊有限公司應給付原告新臺幣壹仟零貳拾捌萬柒仟零
陸拾元，及如附表五所示之利息。
被告摩利股份有限公司應給付原告新臺幣捌佰陸拾陸萬陸仟陸佰
玖拾肆元，及如附表六所示之利息。
被告鍏承科技股份有限公司應給付原告新臺幣陸佰貳拾玖萬柒仟
玖佰肆拾貳元，及如附表七所示之利息。
被告雙語資訊股份有限公司應給付原告新臺幣陸佰貳拾貳萬零玖
佰肆拾壹元，及如附表八所示之利息。
第二項至第七項被告如為給付時，被告豐騰科技股份有限公司、
戊○○、乙○○於其給付之範圍內免給付義務。
訴訟費用由被告豐騰科技股份有限公司、戊○○、乙○○、固實
實業股份有限公司連帶負擔百分之十七，被告豐騰科技股份有限
公司、戊○○、乙○○、博盛資訊有限公司連帶負擔百分之二十
四，被告豐騰科技股份有限公司、戊○○、乙○○、伯頓資訊有
限公司連帶負擔百分之十九，被告豐騰科技股份有限公司、戊○○、乙○○、摩利股份有限公司連帶負擔百分之十六，被告豐騰
科技股份有限公司、戊○○、乙○○、鍏承科技股份有限公司連
帶負擔百分之十二，被告豐騰科技股份有限公司、戊○○、乙○○、雙語資訊股份有限公司連帶負擔百分之十二。
本判決第一項至第七項，於原告分別以新臺幣壹仟肆佰玖拾壹萬
陸仟元、參佰壹拾伍萬柒仟元、肆佰貳拾捌萬貳仟元、參佰肆拾
參萬元、貳佰捌拾捌萬玖仟元、貳佰壹拾萬元、貳佰零柒萬肆仟
元供擔保後，各得假執行。
    事  實  及  理  由
一、按當事人得以合意定第一審管轄法院，民事訴訟法第24條第
    1項前段定有明文。查，本件兩造於授信契約書第21條及約
    定書第14條約定，同意以本院為第一審管轄法院，本院就本
    件訴訟自有管轄權被告未於言詞辯論期日到場，核均無民事
    訴訟法第386條各款所列情形，爰依原告之聲請，由其一造
    辯論而為判決，合先敘明。
二、原告起訴主張：
（一）被告戊○○、乙○○於民國92年12月23日與原告訂立最高
      限額新臺幣（下同）6,000 萬元之連帶保證授信契約，期
      間至93年12月23日止，擔保被告豐騰科技股份有限公司（
      下稱豐騰公司）對原告現在及將來所負一切債務之清償。
      嗣被告豐騰公司於如附表一所示之日期借貸七筆金額，到
      期日、利息及違約金之約定均如附表一所示，應按月攤還
      利息，並約定如有任何一宗債務不依約清償本金或付息者
      ，債務視為全部到期。被告豐騰公司復於如附表二申請開
      發信用狀借貸金額，到期日、利息及違約金之約定均如附
      表二所示。詎料被告豐騰公司到期後未依約還款，共計尚
      欠如附表一、二所示之本金共計31,303,349元、港幣3,25
      4,959.92元、利息及違約金，依約被告戊○○、乙○○自
      應負擔連帶保證清償責任。
（二）原告執有被告固實實業股份有限公司（下稱固實公司）所
      簽發之支票5 紙，面額共計9,468,963 元；被告博盛資訊
      有限公司（下稱博盛公司）所簽發之支票8紙，面額共計
      12,844,885元；被告伯頓資訊有限公司（下稱伯頓公司）
      所簽發之支票6 紙，面額共計10,287,060元；被告摩利股
      份有限公司（下稱摩利公司）所簽發之支票5 紙，面額共
      計8,666,694 元；被告鍏承科技股份有限公司（下稱鍏承
      公司）所簽發之支票4 紙，面額共計6,297,942 元；被告
      雙語資訊股份有限公司（下稱雙語公司）所簽發之支票3
      紙，面額共計6,220,941 元；上開支票發票日、支票號碼
      等均如附表三至附表八所示，並均經被告豐騰公司背書，
      惟經提示後均不獲付款，上開被告自應負擔票據清償責任
      。爰依消費借貸、連帶保證、票據之法律關係，提起本訴
      等語。並聲明：如主文第一項至第八項所示，並聲請願供
      擔保宣告假執行。
三、經查，本件原告主張之上開事實，已據其提出綜合授信契約
    書、借據、約定書、開發信用狀申請書、進口單據到達聲明
    書、支票暨退票理由單、票據明細表等件影本為證，核屬相
    符，被告未於言詞辯論期日到場爭執，亦未提出資料以供本
    院參酌，依原告所提之上開證據，堪信原告之主張為真實。
四、從而，原告依據消費借貸、連帶保證、票據之法律關係，請
    求被告豐騰公司、戊○○、乙○○連帶給付31,303,349元、
    港幣3,254,959.92元及如主文第一項所示之利息、違約金；
    被告固實公司應給付9,468,963元及如主文第二項所示之利
    息；被告博盛公司應給付12,844,885元及如主文第三項所示
    之利息；被告伯頓公司應給付10,287,060元及如主文第四項
    所示之利息；被告摩利公司應給付8,666,694元及如主文第
    五項所示之利息；被告鍏承公司應給付6,297,942元及如主
    文第六項所示之利息；被告雙語公司應給付6,220,941元及
    如主文第七項所示之利息，均屬有據。又前述被告公司依票
    據法律關係給付，而被告豐騰公司均為各被告公司為票據背
    書，自應負票據背書責任，與前述被告公司間各債務為不真
    正連帶債務，各該公司給付後，被告豐騰公司、戊○○、乙○○於清償範圍內同免給付義務等情，為有理由，應予准許
    。
五、原告陳明願供擔保，聲請宣告假執行，核無不合，爰酌定相
    當擔保金額准許之。
六、據上論結，本件原告之訴為有理由，依民事訴訟法第385條
    第1項前段、第390條第2項、第85條第2項，判決如主文。
中　　華　　民　　國　　94　　年　　12　　月　　27　　日
                  民事民二庭    法　官　蔡政哲
以上正本係照原本作成。
如對本判決上訴，須於判決送達後20日內向本院提出上訴狀。
中　　華　　民　　國　　94　　年　　12　　月　　27　　日
                    　　　　　　書記官　柯月英
